臺灣桃園地方法院刑事判決
111年度訴字第252號
公  訴  人  臺灣桃園地方檢察署檢察官
被      告  王龍次

                    籍設桃園市○○區○○街000號(法務部○○○○○○○)




指定辯護人  本院公設辯護人廖彥傑
被      告  萬嘉華


選任辯護人  陳郁仁律師
上列被告因違反毒品危害防制條例等案件，經檢察官提起公訴（
110年度偵字第36737號、111年度偵字第4971號、第4972號），
本院判決如下：
　　主　　文
王龍次犯如主文附表編號一至二所示之罪，各處如主文附表編號
一至二所示之刑及沒收。
萬嘉華犯如主文附表編號三所示之罪，處如主文附表編號三所示
之刑及沒收。
　　犯罪事實
一、王龍次、萬嘉華均明知甲基安非他命屬毒品危害防制條例第
    2條第2款所規定之第二級毒品，且甲基安非他命亦經衛生福
    利部食品藥物管理署公告列為禁藥管理，屬藥事法第22條第
    1項第1款規定之禁藥，王龍次亦知悉海洛因係同條例第2條
    第2項第1款所規定之第一級毒品，不得持有、販賣或轉讓，
    竟分別為下列行為：
　㈠王龍次基於轉讓禁藥之犯意，於民國110年1月2日下午4時30
    分許，在桃園市○○區○○○路0段000○0號2樓居處，無償轉讓禁
    藥（重量0.2公克）予陳明昌施用。
　㈡王龍次另基於持有第一級毒品純質淨重十公克以上及持有第
    二級毒品純質淨重二十公克以上之犯意，於110年7月下旬某
    日，在不詳地點，向「李志雄」之成年人取得第一級毒品海
    洛因2包（純質淨重16.47公克，驗餘淨重共18.56公克）、
    第二級毒品甲基安非他命18包（純質淨重共361.42公克，驗
    餘淨重481.96公克）及含有第一級毒品海洛因及第二級毒品
    甲基安非他命之捲菸1支(驗餘淨重0.37公克)而持有之。
　㈢萬嘉華意圖營利，基於販賣第二級毒品之犯意，持用其所有
    如附表二編號3所示之手機，以通訊軟體iMessage與黃裕鴻
    聯繫毒品交易後，於110年8月31日下午7時55分前某時，在
    桃園市○○區○○○路0段000○0號2樓，販賣第二級毒品甲基安非
    他命(重量1公克)予黃裕鴻，並收取新臺幣(下同)2,000元之
    對價。
　㈣嗣經警於110年10月7日12時55分許，持搜索票在王龍次、萬
    嘉華前共同居住之桃園市○○區○○○路0段000○0號2樓執行搜索
    ，扣得如附表一、二所示之物，始悉上情。
二、案經桃園市政府警察局桃園分局、海洋委員會海巡署偵防分
    署新竹查緝隊報告臺灣桃園地方檢察署檢察官偵查起訴。　
　　理　　由
一、證據能力：
　㈠證人黃裕鴻於警詢之證述，為被告萬嘉華以外之人於審判外
    之陳述，乃傳聞證據，既無刑事訴訟法第159條之2、第159
    條之3所規定可例外具有證據能力等情形，復經萬嘉華及其
    辯護人於本院準備程序時爭執證據能力，依刑事訴訟法第15
    9條第1項規定，自不具證據能力，不得引用作為認定萬嘉華
    所涉本案犯行之證據。
　㈡本判決下述所引用其餘被告王龍次、萬嘉華以外之人於審判
    外之陳述，當事人未於本案言詞辯論終結前聲明異議，本院
    審酌上開證據資料製作時之情況，尚無違法不當及證明力明
    顯過低之瑕疵，亦認為以之作為證據應屬適當，依刑事訴訟
    法第159之5之規定，均得作為證據。又資以認定本案犯罪事
    實之非供述證據，亦查無違反法定程序取得之情形，依同法
    第158條之4規定，均具有證據能力。
二、認定犯罪事實所憑之證據及理由：
　㈠王龍次部分：
　　上開犯罪事實欄㈠㈡部分，業經王龍次於警詢及本院審理時
    坦承不諱(見他二卷第234、226頁；本院卷第104、264頁)，
    核與證人陳明昌於警詢及偵查中證述相符(見偵一卷第249、
    307頁)，並有王龍次與陳明昌於110年1月2日之通訊監察譯
    文（見他二卷第204頁)，及扣案如附表一所示之物可資佐證
    。又扣案如附表一所示之物（重量詳如附表一各編號所示）
    ，經送鑑定後，認分別含有第一級毒品海洛因或第二級毒品
    甲基安非他命成分，此有內政部警政署刑事警察局110年11
    月5日刑鑑字第1108014186號鑑定書、法務部調查局濫用藥
    物實驗室110年11月1日調科壹字第11023013910號鑑定書(見
    偵三卷第147至149頁)附卷可稽，足認王龍次之任意性自白
    與事實相符，堪予採信。
　㈡萬嘉華部分：
　　訊據萬嘉華固坦承有於111年8月31日下午7時55分許，有以i
    Message跟黃裕鴻聯繫，惟矢口否認有何販賣第二級毒品之
    犯行，辯稱：該次訊息係黃裕鴻問我有沒有認識的人力仲介
    ，有沒有工人可以幫忙介紹，問我工人一天的薪水多少云云
    。
　⒈萬嘉華曾持用附表二編號3所示手機，與黃裕鴻聯絡等情，為
    被告坦承在案（見本院卷第125、259頁），且經證人黃裕鴻
    於偵查及本院審理時證述明確(見偵二卷第145頁；本院卷第
    242頁)，復有萬嘉華與黃裕鴻於111年8月31日之iMessage對
    話紀錄（見本院卷第281頁）在卷可佐，首堪認定。
　⒉此部分犯罪事實，業據證人黃裕鴻於偵查中證稱：我於111年
    8月31日下午7時55分許傳訊息給萬嘉華，這次是在萬嘉華大
    興西路的家跟她碰面，這次用2,000元向萬嘉華拿安非他命(
    應為甲基安非他命)1公克等語(見偵二卷第146頁)；嗣於本
    院審理時證稱：我於110年8月31日傳訊息予萬嘉華，是跟萬
    嘉華買甲基安非他命，這種事情不能亂講，萬嘉華說好，瞭
    解，我確實有去找萬嘉華，在她家樓下，有取得甲基安非他
    命，並且有給付價金2,000元，且一手交錢，一手交毒品完
    成交易，有向萬嘉華購買甲基安非他命等語（見本院卷第24
    4、247頁），已明確證述其於上開時、地，向萬嘉華以2,00
    0元價金購買甲基安非他命，並交付2,000元之價金予萬嘉華
    乙節。
　⒊萬嘉華於110年8月31日下午7時55分許，以iMessage與黃裕鴻
    之對話紀錄（見本院卷第281頁）：
　　黃裕鴻：小姐白天工人一個。
　　萬嘉華：是嗎？
　　黃裕鴻：很確定1.3。這種事不可以跟你削皮練的。
　　萬嘉華：好。了解。
　　對照證人黃裕鴻於偵查中證稱：「白天工人1個」就是安非
    他命(應為甲基安非他命)1公克的意思，萬嘉華問我有沒有
    多拿，我回她很確定我只有拿1.3公克等語(見偵二卷第146
    頁)；本院審理時證稱：我平常都稱萬嘉華「小姐」等語（
    見本院卷第239頁），已證述其向萬嘉華購買甲基安非他命
    ，並表明購買之數量一節，衡以販毒者為避免遭監聽查緝，
    多在使用電話或通訊軟體聯繫時，基於默契逕行使用僅雙方
    知悉或隱晦不明之代號、暗語憑以約定交易條件，甚或遵循
    彼此特定交易習慣或事前形成默契，僅須透過電話或其他方
    式相約見面而未敘及細節，即足以表達約定交易毒品之意，
    俟雙方碰面再行議定並交付毒品，此為本院歷來審理販賣毒
    品案件職務上已知悉之事項，而萬嘉華與黃裕鴻交易毒品之
    方式，實與實務上所見販賣毒品之交易模式相符，縱令交談
    內容實屬隱晦且未具體指明究係何事，惟依對話紀錄內容，
    顯示黃裕鴻曾向萬嘉華索取某物，且以「白天工人一個」表
    明數量，且萬嘉華事後亦向黃裕鴻確認其拿取之數量，亦核
    與黃裕鴻上揭證述交易過程相符，自足據以佐證證人黃裕鴻
    證述當日向萬嘉華購買甲基安非他命等語，確屬有據，而可
    採信。
　⒋證人黃裕鴻雖於偵查時雖證述：毒品係萬嘉華的小弟拿給我
    的云云；嗣於本院審理時一度翻異其詞，改稱：我於111年8
    月31日傳訊息是因為萬嘉華在搬家，萬嘉華問我工人一名要
    多少錢，我說要1,500元，萬嘉華說不是1,200元而已，我說
    妳請我幫妳叫工人，妳又這樣子亂講，我才會說我不會跟妳
    削皮練；當日係跟萬嘉華的小弟購買甲基安非他命云云，已
    與其上開證詞不一致，且審以黃裕鴻係與萬嘉華聯繫購買甲
    基安非他命事宜，並交付價金2,000元予萬嘉華等情，已有
    萬嘉華與黃裕鴻前開之對話紀錄作為證人黃裕鴻所為證述之
    補強，堪認證人黃裕鴻於偵查中及審理中對萬嘉華不利之證
    述，乃屬真實，則證人黃裕鴻此部分證詞，顯乃其為維護萬
    嘉華所為之虛偽證述，自不足採信。
　⒌萬嘉華雖以前詞置辯，然證人黃裕鴻於上開時、地係與萬嘉
    華購買甲基安非他命等事實，已認定如前。況證人黃裕鴻亦
    未曾證述其有請萬嘉華幫忙找工人之情，倘萬嘉華確係幫忙
    黃裕鴻找工人，此並無任何不法，逕可光明正大為之，惟萬
    嘉華與黃裕鴻在當日對話紀錄中，卻無隻未提及找尋工人之
    公司名稱、工資，顯與常情不符，反係交易毒品者在電話中
    始會刻意隱誨而完全不提及交易物品名稱或僅以暗語稱之，
    亦堪佐證萬嘉華販賣交付之物確屬第二級毒品甲基安非他命
    無訛，其上開所辯，尚無可採。　
　⒍營利意圖之認定：
  ①販賣毒品係嚴重違法行為，非可公然為之，亦無公定之價格
    ，不論任何包裝，均可任意分裝增減分量，而每次買賣之價
    量，亦可能隨時依雙方間之關係深淺、資力、需求量及對行
    情之認知、來源是否充裕、查緝是否嚴緊，購買者被查獲時
    供述購買對象之可能性風險之評估等，因而異其標準，並機
    動調整，非可一概而論，販賣毒品者從「價差」、「量差」
    或「調整純度」謀取利潤方式雖有差異，然其圖利之目的則
    屬相同，且政府取締販賣毒品嚴格，取得不易，對於販賣者
    之處罰亦重，苟無利可圖，應無甘冒被查緝法辦重刑之危險
    而平白為無償轉讓毒品之可能，其意圖營利之非法販賣行為
    至為昭然。
  ②萬嘉華於上開時、地，交付甲基安非他命予黃裕鴻並收取價
    金，業已認定如前，其行為外觀上已合於販賣第二級毒品犯
    行之構成要件。萬嘉華對部分獲利，因其否認犯行，致無法
    確認其販毒實際利得。而承前所述，萬嘉華為智識健全之成
    年人，自應知悉毒品取得不易而價昂，販毒行為極具風險，
    且證人黃裕鴻於本院審理時證稱：我是透過王龍次認識萬嘉
    華，約認識1年，平常不會見面，很少跟萬嘉華聯絡等語(見
    本院卷第239頁)，可知萬嘉華在與黃裕鴻間實無特別深厚或
    親密交情下，當無可能甘冒重責，依販入相同價格或數量轉
    讓毒品而毫無利潤可圖之理，故萬嘉華前開販賣毒品予黃裕
    鴻，自有營利之意圖無訛。 
　㈢綜上所述，本案事證明確，王龍次、萬嘉華上開犯行均堪認
    定，俱應依法論科。
三、論罪科刑：
　㈠罪名及罪數：
　⒈犯罪事實欄㈠部分，核王龍次所為，係犯藥事法第83條第1項
    之轉讓禁藥罪；犯罪事實欄㈡所為，係犯毒品危害防制條例
    第11條第3項、第4項之持有第一級毒品純質淨重十公克以上
    罪、持有第二級毒品純質淨重二十公克以上罪。
　⒉犯罪事實欄㈠部分，核萬嘉華所為，係犯毒品危害防制條例
    第4條第2項之販賣第二級毒品罪。萬嘉華販賣前持有第二級
    毒品之低度行為，應為販賣第二級毒品之高度行為所吸收，
    不另論罪。
　⒊王龍次所犯之持有第一級毒品純質淨重十公克以上罪、持有
    第二級毒品純質淨重二十公克以上罪，係以一行為觸犯數罪
    名，應依刑法第55條前段規定，從一重之持有第一級毒品純
    質淨重十公克以上罪處斷。王龍次上開所犯轉讓禁藥罪、持
    有第一級毒品純質淨重十公克以上罪（共2罪），犯意各別
    、行為互殊，應予分論併罰。
　㈡刑之加重、減輕事由：
　⒈檢察官雖主張王龍次前有起訴書犯罪事實欄所載之科刑及執
    行情形，且其於短時間故意再犯與前案罪質相同之罪，應依
    刑法第47條第1項規定及大法官釋字第775號解釋意旨加重其
    刑等情，並提出刑案資料查註紀錄表為憑，惟起訴書未就王
    龍次本案構成累犯事實具體提出證明方法及具體說明王龍次
    應依累犯規定加重其刑之事項等，依最高法院110年度台上
    大字第5660號刑事判決意旨，本院不得遽行論以累犯並加重
    其刑，而將王龍次之前科素行列入刑法第57條第5款「犯罪
    行為人之品行」之量刑審酌事由。
　⒉毒品危害防制條例第17條第2項部分
　　王龍次就犯罪事實欄㈠所示之犯行，已分別於偵查及審理中
    自白犯行，業如前述，爰依毒品危害防制條例第17條第2項
    規定，減輕其刑。
　⒊毒品危害防制條例第17條第1項部分
    本案未因王龍次、萬嘉華之供述而查獲毒品上游來源之事實
    ，有臺灣桃園地檢署111年3月29日桃檢維秋110偵36737字第
    1119035830號函、桃園市政府警察局桃園分局111年3月28日
    桃警分刑字第1110019334號函暨職務報告（見本院卷第85至
    89頁）附卷可憑，故其等均無毒品危害防制條例第17條第1
    項規定之適用。
　㈢爰審酌王龍次前於民國107年間曾因違反毒品危害防制條例案
    件等，經法院論罪科刑及執行完畢紀錄，有臺灣高等法院被
    告王龍次前案紀錄表1份在卷可憑，且王龍次、萬嘉華均明
    知毒品對人體造成危害，竟仍犯上開犯行，助長毒品氾濫，
    王龍次未經許可非法持有第一、二級毒品，萬嘉華則基於營
    利之意圖而販賣甲基安非他命，行為均有可議，並考量王龍
    次犯後坦承犯行，萬嘉華否認犯行之犯後態度，並參以其轉
    讓或賣出毒品之數量、所得、其等犯罪之動機、目的、手段
    及王龍次持有之第一、二級毒品之數量，兼衡王龍次、萬嘉
    華自陳之教育程度，職業、家庭經濟狀況等一切情狀，分別
    量處如主文附表各編號主文欄所示之刑。
四、沒收之說明：
　㈠犯罪所得部分：
　　萬嘉華因犯罪事實欄㈢所示犯行獲取2,000元之價金，為萬
    嘉華之犯罪所得，已認定如前，雖未扣案，爰依刑法第38條
    之1第1項、第3項規定，宣告沒收，並於全部或一部不能沒
    收或不宜執行沒收時，追徵其價額。
　㈡扣案如附表一所示之物，經鑑定結果，檢出第一級毒品海洛
    因或第二級毒品甲基安非他命成分等情，已如前述，核屬違
    禁物，且為王龍次如犯罪事實欄㈡所示犯行所持之毒品，應
    依毒品危害防制條例第18條第1項規定宣告沒收銷燬，又盛
    裝前開毒品之包裝袋，沾附有毒品殘渣，依現行技術客觀難
    以完全析離，且無析離之實益與必要，是應整體視為毒品，
    併予諭知沒收銷燬，至鑑驗所耗損之部分既已滅失，無庸宣
    告沒收銷燬。
　㈢扣案如附表二編號1所示之手機1支，係王龍次所有，且供犯
    罪事實欄㈠所示轉讓禁藥犯罪所用之物，為王龍次自陳在卷
    （見他二卷第200、203頁；本院卷第260頁），並有通訊監
    察譯文附卷可憑(見他二卷第204頁)，應依刑法第38條第2項
    規定，對王龍次如犯罪事實欄㈠所示之罪刑項下宣告沒收。
　㈣扣案如附表二編號3所示之手機1支，係萬嘉華所有，且供犯
    罪事實欄㈢所示販賣第二級毒品犯罪所用之物，且萬嘉華於
    本院審理時自承：該手機存有我與黃裕鴻前開對話紀錄等語
    （見本院卷第259頁），亦有扣案物翻拍照片（見本院卷第2
    81至285頁）附卷可考，應依毒品危害防制條例第19條第1項
    規定，對萬嘉華如犯罪事實欄㈢所示之罪刑項下宣告沒收。
　㈤至於其餘扣案物，卷內查無相關事證可以證明與王龍次或萬
    嘉華所為犯行相關，爰不於本案宣告沒收。　　
據上論斷，應依刑事訴訟法第299條第1項前段，判決如主文。
本案經檢察官李亞蓓提起公訴，檢察官孫瑋彤到庭執行職務。
中　　華　　民　　國　　111 　年　　12　　月　　20　　日
　　　　　　　　刑事第十四庭　審判長法　官　江德民　
　　　　　　　　　             　　 法  官　劉得為
　　　　　　　　　                  法  官　廖奕淳
以上正本證明與原本無異。
如不服本判決應於收受判決後20日內向本院提出上訴書狀，並應
敘述具體理由。其未敘述上訴理由者，應於上訴期間屆滿後20日
內向本院補提理由書(均須按他造當事人之人數附繕本)「切勿逕
送上級法院」。 
     　　　　 　　　　　　　　　　　書記官　王岫雯　　　
中　　華　　民　　國　　111 　年　　12　　月　　21　　日
附錄本案論罪科刑法條：
藥事法第83條第1項
明知為偽藥或禁藥，而販賣、供應、調劑、運送、寄藏、牙保、
轉讓或意圖販賣而陳列者，處7年以下有期徒刑，得併科新臺幣5
千萬元以下罰金。

毒品危害防制條例第11條第3項、第4項
持有第一級毒品純質淨重十公克以上者，處1年以上7年以下有期
徒刑，得併科新臺幣1百萬元以下罰金。
持有第二級毒品純質淨重二十公克以上者，處6月以上5年以下有
期徒刑，得併科新臺幣70萬元以下罰金。

毒品危害防制條例第4條第2項
製造、運輸、販賣第二級毒品者，處無期徒刑或10年以上有期徒
刑，得併科新臺幣1千5百萬元以下罰金。
主文附表：
編號 犯罪事實 主文及沒收 一 犯罪事實欄㈠ 王龍次犯藥事法第八十三條第一項之轉讓禁藥罪，處有期徒刑伍月。扣案如附表二編號1所示之物沒收。 二 犯罪事實欄㈡ 王龍次犯持有第一級毒品純質淨重十公克以上，處有期徒刑壹年參月。扣案如附表一所示之物均沒收銷燬。 三 犯罪事實欄㈢ 萬嘉華販賣第二級毒品，處有期徒刑拾年貳月。扣案如附表二編號3所示之物沒收；未扣案之犯罪所得新臺幣貳仟元沒收，於全部或一部不能沒收或不宜沒收時，追徵其價額。 
附表一：
編號 物品名稱 數量 檢出成分 鑑驗報告 1 碎塊狀檢品 2包（驗餘淨重共18.56公克，純度88.67%，純質淨重共16.47公克） 檢出第一級毒品海洛因成分 法務部調查局濫用藥物實驗室110年11月1日調科壹字第11023013910號鑑定書(見偵三卷第149頁) 2 白色晶體 15包(驗前總淨重467.01公克，0.1公克鑑定用罄，純度77%，驗前總純值淨重359.59公克) 檢出第二級毒品甲基安非他命成分 內政部警政署刑事警察局110年11月5日刑鑑字第1108014186號鑑定書(見偵三卷第147至149頁)  白色潮濕晶體 1包(驗前淨重13.92公克，驗餘淨重13.82公克，純度60%，驗前純質淨重8.35公克)    白色細晶體 1包(驗前淨重1.16公克，驗餘淨重1.08公克，純度44%，驗前純質淨重0.51公克)    灰色細晶體 1包(驗前淨重0.23公克，驗餘淨重0.15公克，純度72%，驗前純質淨重0.16公克)   3 捲菸 1支(驗前淨重0.49公克，驗餘淨重0.37公克)  檢出第一級毒品海洛因、第二級毒品甲基安非他命成分  
附表二：
編號 物品名稱 數量 備註 1 iPhone7 PLUS手機 1臺 IMEI：000000000000000 門號：0000000000 SIM卡：0000000000000 2 iPhone11 Pro Max手機 1臺 IMEI：000000000000000 SIM卡：0000000000000000000 3 iPhone11 Pro手機 1臺 IMEI：0000000000000000 SIM卡：0000000000000000000 4 iPhoneXS手機 1臺 IMEI：000000000000000 無SIM卡 5 OPPO AX5手機 1臺 IMEI：000000000000000 門號：0000000000 SIM卡：000000000000000 含32GB記憶卡1張 6 新臺幣(千元紙鈔) 800張  7 吸食器 2組  8 電子磅秤 2臺  9 夾鏈袋 6包  10 封口機 1臺  

卷 宗 與 簡 稱 對 照 表  他一卷 臺灣桃園地方檢察署110年度他字第6911號卷 他二卷 臺灣桃園地方檢察署110年度他字第6914號卷 偵一卷 臺灣桃園地方檢察署110年度偵字第36737號卷一 偵二卷 臺灣桃園地方檢察署110年度偵字第36737號卷二 偵三卷 臺灣桃園地方檢察署111年度偵字第4971號卷 偵四卷 臺灣桃園地方檢察署111年度偵字第4972號卷 本院卷 臺灣桃園地方法院111年度訴字第252號卷